【裁判字號】    99,監,150
【裁判日期】    991028
【裁判案由】    許可處分受監護人財產
【裁判全文】
臺灣彰化地方法院民事裁定               99年度監字第150號
聲  請  人  丁○○
            乙○○
相  對  人  丙○○  
上列聲請人聲請許可處分受監護人財產事件，本院裁定如下：
    主  文
准聲請人丁○○處分相對人即受監護人丙○○所有坐落彰化縣員
林鎮○○段七七五地號土地及其上門牌號碼彰化縣員林鎮○○街
四十六號建物，及坐落彰化縣員林鎮○○段六０六、六０七地號
土地及其上門牌號碼彰化縣員林鎮○○路○段四十六號建物。
聲請程序費用新台幣壹仟元由相對人負擔。
    理  由
一、本件聲請意旨略以：相對人丙○○前因腦中風，不能自理生
    活而成為受監護宣告人，無法處理自己之事務，聲請人丁○
    ○為相對人之弟兼指定監護人，因相對人所有坐落彰化縣員
    林鎮○○段七七五地號土地及其上門牌號碼彰化縣員林鎮○
    ○街四十六號房屋，及坐落彰化縣員林鎮○○段六０六、六
    ０七地號土地及其上門牌號碼彰化縣員林鎮○○路○段四十
    六號之建物，分別向台灣土地銀行及合作金庫銀行貸款新台
    幣（下同）三百萬及八百六十四萬元，因受監護宣告人民國
    （下同）99年1月18日中風，上開債務本息均由家屬負責，
    今因債務壓力日增，且須籌措醫療費用，急需出售上開不動
    產，以解燃眉之急，為此依法聲請裁定准予處分相對人之前
    揭不動產等語。
二、按監護人對於受監護人之財產，非為受監護人之利益，不得
    使用、代為或同意處分。監護人為下列行為，非經法院許可
    ，不生效力：一、代理受監護人購置或處分不動產。二、代
    理受監護人，就供其居住之建築物或其基地出租、供他人使
    用或終止租賃，民法第1101條第1、2項分別定有明文。查聲
    請人主張相對人丙○○前因腦中風，不能自理生活而成為禁
    治產人，無法處理自己之事務，而上列不動產於93年及98年
    間向台灣土地銀行及作金庫抵押貸款三百萬元及八百六十四
    萬元等情，業據聲請人提出戶籍謄本、土地及建物登記謄本
    、財產總歸戶資料等件為證，並經依職權閱本院99年度監宣
    字第41號監護宣告卷宗核對無誤。又相對人既因腦中風等因
    素經宣告為受監護宣告人，而無法處理自己事務，現因貸款
    問題無力清償應可理解，且聲請人因相對人罹病須籌措醫療
    費用，亦屬合理，從而聲請人聲請處分受監護人即相對人所
    有之上開不動產，為有理由，應予准許，爰裁定如主文所示
    。
三、依非訟事件法第21條第2項，民事訴訟法第95條、第78條，
    裁定如主文。
中    華    民    國    99    年    10    月    28    日
                        台灣彰化地方法院家事法庭
                              法    官  謝仁棠
以上正本係照原本作成
如不服本裁定應於送達後10日內向本院提出抗告狀，並繳納抗告
費新台幣1,000元
中    華    民    國    99    年    10    月    29    日
                              書記官    陳瑤芳

司法院資訊處製作；財團法人民間司法改革基金會備份。
